臺灣臺北地方法院民事判決　九十一年度重訴字第一五二九號
　　原　　　告　　台北國際商業銀行股份有限公司
　　法定代理人　　庚○○
　　訴訟代理人　　甲○○
　　被　　　告　　駿賀工業股份有限公司
　　兼法定代理人　己○○
　　被　　　告　　乙○○
　　　　　　　　　丙○○
　　　　　　　　　丁○○
　　　　　　　　　戊○○
　　訴訟代理人　　己○○
右當事人間請求給付借款事件，本院判決如左：
    主    文
被告應連帶給付原告新台幣陸佰拾萬柒仟玖佰捌拾伍元，及如附表二所示之利息
、違約金。
訴訟費用由被告連帶負擔。
本判決於原告以新台幣貳佰壹拾貳萬元或同面額中央政府重大交通建設公債八十五年
度甲類第六期債票供擔保後，得假執行。
    事    實
甲、原告方面：
一、聲明：除假執行擔保金額外，如主文所示。
二、陳述：被告駿賀工業股份有限公司（下稱駿賀公司）以其餘被告為連帶保證人，
    於民國八十九年三月二十一日起陸續向原告借款四筆，合計新台幣（下同）七百
    七十萬元，其借款金額、起訖日、利率及繳款日均如附表一所示，並約定如未依
    約履行，即喪失期限利益視為全部到期，除照付約定利息外，其逾期在六個月以
    內者，按上開利率百分之十，超過六個月以上者，超過部分按上開利率百分之二
    十計付違約金。詎被告駿賀公司對前開借款本息僅繳至附表一所示之最後計息日
    ，依約已喪失期限利益視為全部到期，迄今尚欠如附表二所示本金、利息、違約
    金未清償，屢向被告催討，均置之不理，為此提起本件訴訟。
三、證據：提出借據暨約定書、保證書、單筆放款繳息查詢單、牌告利率調整表等為
    證。
乙、被告方面：
一、聲明：駁回原告之訴及其假執行之聲請。
二、陳述：被告確實有向原告借這四筆款項，詳如附表一、二所示利息及日期等。
    理　　由
甲、程序方面：
    本件依據雙方簽訂借據暨約定書、保證書第十三條約定合意本院為第一審管轄法
    院，本院為有管轄權法院。
乙、得心證之理由：
一、本件原告主張被告駿賀公司以其餘被告為連帶保證人，於八十九年三月二十一日
    起陸續向原告借款四筆，合計七百七十萬元，其借款金額、起訖日、利率及繳款
    日均如附表一所示，並約定如未依約履行，即喪失期限利益視為全部到期，除照
    付約定利息外，其逾期在六個月以內者，按上開利率百分之十，超過六個月以上
    者，超過部分按上開利率百分之二十計付違約金。詎被告駿賀公司對前開借款本
    息僅繳至附表一所示之最後計息日，依約已喪失期限利益視為全部到期，迄今尚
    欠如附表二所示本金、利息、違約金未清償之事實，已據其提出借據暨約定書、
    保證書、單筆放款繳息查詢單、牌告利率調整表等為證，核屬相符，復為被告所
    自認，堪信為真實。
二、原告依消費借貸及連帶保證契約請求被告連帶給付借款如附表二所示之本金、利
    息、違約金為有理由，應予准許。
丙、假執行之宣告：
    原告陳明願供擔保，請求宣告假執行，核無不合，茲酌定擔保金額，予以准許。
丁、結論：
    本件原告之訴為有理由，依民事訴訟法第八十五條第二項、第三百九十條第二項
    ，判決如主文。
中　　　華　　　民　　　國　　九十一　　年　　　八　　  月　　  五　  　日
　　　　　　　　　　　　　　　　　　　民事第五庭法　　　官　薛中興
右為正本係照原本作成
如對本判決上訴，須於判決送達後廿日內向本院提出上訴狀
中　　　華　　　民　　　國　　九十一　　年　　　八　　　月　　　六    　日
　　　　　　　　　　　　　　　　　　　　　　　　法院書記官　王宜玲
